臺灣高等法院臺中分院民事裁定  100年度再字第27號
再 審 原告  莊榮兆
再 審 被告  民安瓦斯實業股份有限公司
法定代理人  許革非
            洪孟欽
上列當事人間請求給付違約金等事件，再審原告對於中華民國97
年11月7日本院97年度再字第16號確定判決提起再審之訴，本院
裁定如下：
    主  文
再審之訴駁回。
再審訴訟費用由再審原告負擔。
    理  由
一、按再審之訴，應於30日之不變期間內提起；而提起再審之訴
    ，應以訴狀表明再審理由及關於再審理由並遵守不變期間之
    證據，提出於管轄法院為之；又再審之訴不合法者，法院應
    以裁定駁回。此分別為民事訴訟法第500條第1項、第501條
    第1項第4款、第502條所明定。而關於前述再審訴狀應表明
    再審理由及遵守不變期間之證據，此必備之程式如有欠缺，
    其訴即屬不合法，法院毋庸裁定命其補正，即可逕行予以裁
    定駁回之。所謂表明再審理由，必須敘明確定判決有何合於
    法定再審事由之具體情事，倘僅泛言有何條款之再審事由，
    而無具體情形者，仍難謂已合法表明再審理由（最高法院61
    年度台再字第137號、70年度台再字第35號判例意旨參照）
    。又按當事人提起再審之訴，雖聲明係對某件再審判決為再
    審，但審查其再審訴狀理由，實為指摘原確定判決或前次之
    再審裁判如何違法，而對該聲明不服之再審判決則未指明有
    如何法定再審理由，此種情形，可認為未合法表明再審理由
    ，逕以其再審之訴為不合法駁回之（參照最高法院69年台聲
    字第123號判例、99年度台抗字第421號裁定意旨）。
二、查本院於民國（下同）97年11月7日以97年度再字第16號判
    決（即原確定判決），駁回再審原告之再審之訴，再審原告
    遲至100年10月6日始對之提起本件再審之訴，早已逾30日之
    不變期間。再審原告如主張再審之理由發生或知悉在後，則
    其除應就再審之理由表明外，並應就其發生或知悉在後予以
    說明並舉證證明始可。而再審原告前即曾對原確定判決另案
    提起再審之訴，因再審之訴不合法，業經本院於100年5月31
    日以100年度再字第8號裁定駁回之；遍觀再審原告本件再審
    之訴狀所載，仍係指摘前此各審級裁判之事項，對於本院97
    年度再字第16號原確定判決則僅泛言有民事訴訟法第496條
    第1、2、11款之再審原因，惟原確定判決究有如何合於法定
    再審事由之具體情事，猶未據敘明，難謂已合法表明再審理
    由；且亦未於訴狀表明關於遵守不變期間之證據，無從認定
    其再審之理由發生或知悉在後，揆諸前揭法條及判例意旨，
    其再審之訴自屬不合法，應予駁回。
三、本件再審之訴不合法，爰依民事訴訟法第502條第1項、第95
    條、第78條，裁定如主文。
中    華    民    國   100    年    10    月    19    日
                民事第五庭    審判長法  官  李寶堂
                                    法  官  鄭金龍
                                    法  官  王重吉
以上正本係照原本作成。
不得抗告。
                                    書記官  鄧智惠
中    華    民    國   100    年    10    月    20    日
                                                      Ｓ